臺灣臺北地方法院刑事裁定　　　　　　 93年度聲判字第188號
　　聲　請　人
　　即　告訴人　甲○○
　　代　理　人　陳再賢律師
　　被　　　告　乙○○
上列聲請人因告訴被告毀損等案件，不服台灣高等法院檢察署檢
察長駁回再議之處分（九十三年度上聲議字第三三００號），聲
請交付審判，本院裁定如下：
    主  文
聲請駁回。
    理  由
一、按告訴人不服上級法院檢察署檢察長或檢察總長認再議為無
    理由而駁回之處分者，得於接受處分書後十日內委任律師提
    出理由狀，向該管第一審法院聲請交付審判。法院認為交付
    審判之聲請不合法或無理由者，應駁回之。刑事訴訟法第二
    百五十八條之一、第二百五十八條之三第二項前段，分別定
    有明文。
二、本件聲請人即告訴人甲○○以被告乙○○犯毀損、竊盜等罪
    嫌，向臺灣臺北地方法院檢察署（以下稱臺北地檢署）檢察
    官提出告訴，經該檢察署檢察官於民國九十三年六月三十日
    以九十三年度偵字第九五八四號不起訴處分書為不起訴處分
    後，聲請人不服，聲請再議亦經臺灣高等法院檢察署（以下
    稱高檢署）檢察長於九十三年十一月五日以九十三年度上聲
    議字第三三００號認再議無理由而駁回再議，聲請人於同年
    十二月三日收受處分書，並於同年月八日向本院聲請交付審
    判，經本院調取高檢署九十三年度上聲議字第三三００號卷
    核對無誤，合先敘明。
三、聲請交付審判意旨略以：
  (一)架設於臺北市○○○路一０七巷七十號房屋外牆之「夜光明
    卡拉ＯＫ」廣告招牌（以下稱系爭廣告招牌）係告訴人花費
    數萬元所安裝，且於民國八十六年間由黃裕濱向聲請人承租
    ，承租項目包含招牌、三葉鋼琴、冷氣機、生財器及即裝潢
    牌並非房客所留下之物，至今完好無缺，高檢署認定系爭招
    牌已無使用價值，顯已違背經驗法則，被告無權拆除。證人
    卓清萬、周清隆之證述均有偏袒被告之嫌。
  (二)聲請人將水管埋置於臺北市○○○路一０七巷七十號，並非
    同巷七十二號，因此證人證述因聲請人將水管埋置導致漏水
    乙節顯不實在，高檢署未至現場履勘以查明水管埋設地點以
    及水管是否漏水。
四、按刑事訴訟法第二百五十八條之一規定聲請人得向法院聲請
    交付審判，係對於「檢察官不起訴或緩起訴裁量權」制衡之
    一種外部監督機制，法院僅就檢察官所為不起訴或緩起訴之
    處分是否正確加以審查，以防止檢察機關濫權，依此立法精
    神，同法第二百五十八條第三項規定法院審查聲請交付審判
    案件時「得為必要之調查」，其調查證據之範圍，自應以偵
    查中曾顯現之證據為限；而同法第二百六十條對於不起訴處
    分已確定或緩起訴處分期滿未經撤銷者得再行起訴之規定，
    其立法理由說明該條所謂不起訴處分已確定者，包括「聲請
    法院交付審判復經駁回者」之情形在內，是前述「得為必要
    之調查」，其調查證據範圍，更應以偵查中曾顯現之證據為
    限，不得就聲請人新提出之證據再為調查，亦不得蒐集偵查
    卷以外之證據，否則，將與刑事訴訟法第二百六十條之再行
    起訴規定，混淆不清，亦將使法院僭越檢察官之職權，而有
    回復「糾問制度」之虞；且法院裁定交付審判，即如同檢察
    官提起公訴使案件進入審判程序，是法院裁定交付審判之前
    提，必須偵查卷內所存證據已符合刑事訴訟法第二百五十一
    條第一項規定「足認被告有犯罪嫌疑」而檢察官應提起公訴
    之情形，亦即該案件已經跨越起訴門檻，否則，縱或法院對
    於檢察官所認定之基礎事實有不同之判斷，但如該案件仍須
    另行蒐證偵查始能判斷應否交付審判者，因交付審判審查制
    度並無如同再議救濟制度得為發回原檢察官續行偵查之設計
    ，法院仍應依同法第二百五十八條之三第二項前段之規定，
    以聲請無理由而裁定駁回。
五、本院查：
  (一)聲請人提出其與承租人黃裕濱之房屋租賃契約書，主張聲請
    人所架設於臺北市○○○路一０七巷七十號房屋外牆系爭廣
    告招牌乃是聲請人花數萬元所安裝，且承租人黃裕濱當時之
    承租項目尚包含招牌、三葉鋼琴、冷氣機、生財器具及裝潢
    查此份房屋租賃契約書，並非偵查中曾顯現之證據，乃聲請
    人於提出本件聲請時，始行提出，揆諸上開規定，本院不得
    就聲請人新提出之證據再為調查，亦不得蒐集偵查卷以外之
    證據，故聲請交付審判意旨以此指摘高檢署前開處分為不當
    ，尚難認為有理由。
  (二)聲請人雖稱證人卓清萬為被告房東之父親，及證人周清龍為
    被告之裝潢工人，與被告均有利害關係，於偵查中所為之證
    言均有偏袒被告之嫌，因認證人所言不實。查：證人卓萬清
    於偵查中經隔離訊問後，已明白證稱：「卓麗香是我女兒，
    我在九十二年九月間將該房子過戶給我女兒．．．過去的事
    情我比較清楚。」、「（問：夜光明的招牌是何人所有？）
    是告訴人房客所留的廢棄物，很多年都未使用。」等語，再
    比對證人周清龍於偵查中隔離訊問後證稱：「被告承租後，
    找我去作裝潢，我們連絡七十二號的房東說屋頂漏水，房東
    叫我們自己處理，但漏水處在屋簷，剛好卡在告訴人店面的
    招牌．．．被告問過鄰居後，仍連絡不上告訴人。剛好連著
    數天都下雨，我們問房東如何處理，房東說這招牌是十多年
    前別人向七十號房東租店面時掛上去的，已經很舊了，拆掉
    沒關係，因為以前七十號的承租人與房東很熟．．．我們才
    拆的。因為招牌很舊了，拆掉就壞了．．．」等語，經本院
    調取臺北地檢署九十三年度偵字第九五八四號卷宗核閱無誤
    。經核證人等二人所述，相互符合，高檢署之認定並無違背
    社會一般之經驗法則，聲請人所指摘證人等二人有所偏袒被
    告乙節，業據高檢署檢察長於上開處分書已就此詳為調查說
    明，且對照卷內資料，並無不合，聲請人一再空言指摘證人
    證詞偏頗，顯不足採。
  (三)至於聲請人將水管埋在何處，是否導致漏水，此皆業據證人
    卓萬清、周清龍證述藄詳，高檢署檢察長於上開處分書已詳
    為調查說明，已如前述，自無至現場現場履勘之必要，是聲
    請人此部份交付審判意旨亦難認為有理由。
  (四)綜上所述，足認被告於請裝修工人拆除系爭廣告招牌時，確
    有為多方查證，確定並非告訴人所有且為改善漏水之情況，
    始指示周清龍將系爭廣告招牌拆除，且事後亦同意製作新的
    廣告招牌賠償聲請人，惟被告要求高額賠償始而作罷，堪認
    被告並無毀損之故意亦無不法所有之意圖甚明，被告上開所
    辯，應可採信。
六、從而，聲請人於偵查中所提出之上開證據，既無從為被告有
    罪之佐證，已不得僅憑其指訴作為認定被告有罪之證據基礎
    ，此外復查無其他積極證據足認被告有何毀損、竊盜之主觀
    犯意。堪認臺北地檢署檢察官將被告處分不起訴、高檢署檢
    察長駁回聲請人聲請再議之處分，均屬正當，聲請人仍執前
    詞指摘原處分不當，求予裁定交付審判，洵無理由，應予駁
    回。
七、依刑事訴訟法第二百五十八條之三第二項前段，裁定如主文
    。
中　　華　　民　　國　　94　　年　　1　　月　　31　　日
　　　　　　　　　刑事第九庭審判長法　官　葉建廷
　　　　　　　　　　　　　　　　  法　官　官信成
                                  法  官  葉珊谷
以上正本證明與原本無異。
不得抗告。
                          　　　  書記官　顏淑華
中　　華　　民　　國　　94　　年　　1　　月　　31　　日
